【裁判字號】    92,秩抗,4
【裁判日期】    920731
【裁判案由】    違反社會秩序維護法
【裁判全文】
臺灣士林地方法院普通庭裁定                          九十二年度秩抗字第四號
    移送機關  臺北縣政府警察局淡水分局
    抗告人即
    被移送人  甲○○
右抗告人因違反社會秩序維護法案件，不服本院士林簡易庭於中華民國九十二年二月
十日所為裁定（九十二年度士秩字第十六號），提起抗告，本院普通庭裁定如左：
    主  文
抗告駁回。
    理  由
一、原裁定認被移送人甲○○於臺北縣淡水鎮○○路二三○號經營古藝行古玩店，未
    經主管機關許可販賣爆竹等易燃、易爆之危險物品，竟販賣爆竹等易燃、易爆之
    危險物品，嗣於民國九十二年一月二十五日晚上七時五十分許，在前開地點為臺
    北縣警察局淡水分局中山派出所員警當場查獲，並扣得霹力炮十二盒、勝利之花
    十盒、ㄅㄧㄤㄅㄧㄤ珠九盒、銀星仙女棒二盒、魔火一盒、金鋼棒一盒及勝利火
    花二包，因認其違反社會秩序維護法第六十三條第一項第七款之規定而裁處罰鍰
    新台幣（下同）七千元。本件抗告意旨略以：查扣之爆竹係被移送人先前於路邊
    攤所購，係擬於過年時回南部與小孩放鞭炮之用，並非要將上開物品售予他人，
    警員是在店內撥開鐵架上所吊之物，始在最內層查獲該爆竹，且該爆竹並無危險
    性云云。
二、經查，被移送人甲○○於警訊時已坦承販賣爆竹、煙火之事實，並有扣案之爆竹
    及照片三張、現場紀錄乙份可資為佐。再者，依查獲當時現場照片所示，上開爆
    竹標示有價錢，並置於該店內通常營業擺設之鐵架上，顯然是要販賣給不特定之
    他人，應認被移送人辯稱係自用云云，並非可採。另查，爆竹、煙火屬易燃、易
    爆之危險物品，因儲存、施放不當而釀成災害之事，亦時有所聞，故其營業場所
    應經主管機關之檢查核可，始能保障社會大眾之生命、財產安全，依臺灣省政府
    於民國七十七年十月四日府法四字第一五八九四三號令修正之臺灣省特定營業管
    理規則第二條第一款及第四條第一項規定，販賣煙火類物品之營利事業應依照營
    利事業統一發證辦法，向該管縣市政府申請登記，經發給登記證方准營業。上開
    物品均為煙火類物品，係屬上開台灣省特定營業管理規則第二條第一項所規定之
    特定營業，是被移送人本應依營利事業統一發證辦法之規定，向該管縣市政府申
    請登記，經發給登記證方准營業販賣煙火類物品，其不為此途，逕自販賣上揭爆
    竹，自屬違反社會秩序維護法第六十三條第一項第七款之行為甚明。
三、本院第一審簡易庭依移送機關之聲請，認被移送人關於販賣易爆物品之營業，未
    經主管機關許可，對被移送人處以罰鍰七千元，扣案之前開物品均沒入，認事用
    法並無不當，所處罰鍰亦屬妥適，抗告意旨指摘原裁定認定不當，並無理由，應
    予駁回。
四、據上論斷，應依社會秩序維護法第五十八條、第九十二條，刑事訴訟法第四百十
    二條，裁定如主文。
中      華      民      國    九十二    年      七      月    三十一    日
                                臺灣士林地方法院普通庭
                                      審判長法  官  林  清  吉
                                            法  官  劉  秉  鑫
                                            法  官  高  愈  杰
右正本證明與原本無異。
本件不得抗告。
                                            書記官  胡  巧  雲
中      華      民      國    九十二    年       八      月     七      日


司法院資訊處製作；財團法人民間司法改革基金會備份。
